【裁判字號】    95,交聲,836
【裁判日期】    951218
【裁判案由】    聲明異議
【裁判全文】
臺灣高雄地方法院刑事裁定             95年度交聲字第836號
原處分機關  高雄市政府
異  議  人  甲○○
上列異議人因聲明異議案件，對於高雄市交通事件裁決中心95年
10月18日所為之處分（原處分：高市府交裁字第32─B00000000
號），聲明異議，本院裁定如下：
    主  文
異議駁回。
    理  由
一、聲明異議意旨略以：異議人即受處分人甲○○於民國95年6
    月7 日10時左右，騎乘車牌號碼XX2-627 機車由北往南行經
    高雄市○○路、神農路口時，在號誌燈由黃燈未變換紅燈時
    經過該路口，卻遭一名員警攔下，該員警無端的羅織異議人
    闖紅燈的犯行，並隨即開出舉發通知單，異議人立即提出異
    議，並說明另一機車與本人同時通過路口號誌，而異議人的
    機車略快於另一機車到達員警所站立的位置，另一機車卻無
    庸受罰，認為員警執法品質相當粗糙等語。
二、按汽（機）車駕駛人，行經有燈光號誌管制之交岔路口闖紅
    燈者處新台幣1,800 元以上5,400 元以下罰鍰，道路交通管
    理處罰條例第53條第1 項定有明文。再者，違反道路交通管
    理事件行為人，未依規定自動繳納罰鍰，或未依規定到案聽
    候裁決，處罰機關應於舉發違反道路交通管理事件通知單送
    達二個月內依基準表逕行裁決之，違反道路交通管理事件統
    一裁罰基準表及處理細則第44條第1 項亦有明文。而依違反
    道路交通管理事件統一裁罰基準表規定：汽車駕駛人，行經
    有燈光號誌管制之交岔路口闖紅燈，逾越應到案期限60日以
    上，繳納罰鍰或逕行裁決處罰者，罰鍰新台幣（下同）4,50
    0 元。
三、經查，異議人固不否認其有於上開時、地騎乘前揭機車由北
    向南行經南屏路與神農路口，然矢口否認其有闖紅燈之情事
    ，辯稱其係在號誌由黃燈未轉換為紅燈時經過該路口云云。
    經查：異議人確有經過上開路口闖紅燈之違規行為，業據當
    場舉發之員警即證人張國松到庭證稱：我當時在路口取締砂
    石車，異議人是走南屏路北往南直行穿越神農路，當時號誌
    是紅燈，並沒有照片舉發，我是當場目擊舉發他，攔下的時
    候，異議人態度不好且拒絕簽舉發通知單，我與他沒有恩怨
    ，並不會無故舉發他等語（見本院95年12月13日訊問筆錄）
    ，參以卷附證人當庭繪製其舉發當日所在位置圖，其應當能
    正確辨別號誌燈號為黃燈或紅燈，殊無舉發錯誤之可能。且
    證人與異議人素不相識，亦無嫌隙，當無惡意誣陷異議人，
    而甘冒偽證罪訴追之理，是證人證詞之可信度甚高，異議人
    所辯無闖紅燈之言顯為卸責之詞，不足採信。是異議人有闖
    紅燈之違規事實，堪信為真。
四、綜上，異議人確有行經交岔路口闖紅燈之違規行為，且不僅
    未於期限內到案，更逾越應到案日期60日內方接受裁決，從
    而，原處分機關依道路交通管理處罰條例第53條第1項與依
    違反道路交道路交通管理事件統一裁罰基準表裁罰裁處異議
    人4,500元，並無違誤。本件異議為無理由，應予駁回。
據上論斷，應依道路交通案件處理辦法第19條，裁定如主文。
中    華    民    國    95    年    12    月    18    日
                    交通法庭    法  官  林俊寬
以上正本證明與原本無異。
如不服本裁定應於送達後5日內向本院提出抗告狀。
中    華    民    國    95    年    12    月    18    日
                                書記官  蔡淑貞


司法院資訊處製作；財團法人民間司法改革基金會備份。
